臺灣新竹地方法院宣示判決筆錄　　　　　 95年度易字第204 號
公　訴　人　臺灣新竹地方法院檢察署檢察官
被　　　告　乙○○
　　　　　　　　　　　巷16號.
選任辯護人　廖宜祥律師
上列被告因侵占等一案，經檢察官提起公訴（95年度偵字第1384
號）、移送併案（臺灣高雄地方法院檢察署95年度撤緩偵字第18
4 號），追加起訴（95年度偵字第4342號、95年度偵字第6318號
）及移送併案（95年度偵字第6409號、第6237號）後，聲請本院
改依協商程序而為判決，於中華民國96年4 月13日下午4 時在本
院刑事第七法庭宣示判決，出席職員如下：
法官起立朗讀判決主文、犯罪事實要旨、處罰條文、附記事項，
及告以上訴限制、期間並提出上訴狀之法院，且諭知記載其內容
：
一、主  文：
    乙○○連續行使偽造私文書，足以生損害於他人，處有期徒
    刑陸月，如附表一所示偽造之署押，均沒收之；又連續意圖
    為自己不法之所有，而侵占對於業務上所持有之物，處有期
    徒刑捌月；又幫助連續意圖為自己不法之所有，以詐術使人
    將本人之物交付，處有期徒刑肆月，主刑部分應執行有期徒
    刑壹年陸月，緩刑伍年。
二、犯罪事實要旨：
（一）1.乙○○自民國93年4 月6 日起至同年10月15日止，受僱
      於海爾技研國際開發有限公司（下稱海爾公司）擔任業務
      員一職，負責推銷公司產品及收取貨款，竟出於行使偽造
      私文書的連續犯罪意思及為自己不法所有目的的連續犯罪
      意思，自93年4 月6 日起至同年10月間，在不詳地點，連
      續在海爾公司銷貨單上之客戶簽名欄內，偽造客戶「金龍
      」、「曾」、「曾忠林」等之署押，填製不實之銷貨單（
      詳如附表一），再向海爾公司據以行使，使海爾公司誤信
      確有該筆銷貨，而陷於錯誤，將貨品如數交付與乙○○（
      總計價額新臺幣《下同》729,300 元），其再將該些物品
      予以拍賣獲利，且均足以生損害於海爾公司及海爾公司之
      客戶，嗣經海爾公司人員查訪客戶後，始知受騙。2.乙○
      ○另出於為自己不法所有目的的連續犯罪意思，自93年5
      月間某日起至同年8 月間某日止，將海爾公司客戶仕捷、
      東銘、永新及東大所繳交予公司而由其收受的如附表二所
      示貨款（總計181,950 元），以變易持有為所有之意思予
      以侵占入己，並均將之花用完畢；3.乙○○竟不知警惕，
      又自93年11月間某日起至94年11月間某日止，受僱於設於
      新竹巿東區○○路○ 段20號「金鈴鹿汽車生活館」，負責
      現場保管及銷售之業務，竟仍因積欠債務，承前業務侵占
      的連續犯罪意思，於上開受僱期間，趁其執行業務之機會
      ，將其所保管如附表三所附物品清冊所示之物品（總計價
      額170,750 元），以變易持有為所有之意思予以侵占入己
      ，或供己有車輛使用，或變賣得款清償債務而花用完畢。
      嗣為上開生活館店長甲○○於94年11月30日下午1 時30分
      盤點時發覺有異而報警處理，始知上情。
（二）乙○○明知近年來臺灣社會盛行以虛設、租賃、借用或買
      賣人頭帳戶之方式，供恐嚇、詐欺他人交付贖金或供恐嚇
      、詐騙集團作為恐嚇、詐欺他人交付財物等不法用途，亦
      知金融機構帳戶係個人理財之重要工具，且關係個人財產
      、信用之表徵，應可預見他人向其收購金融機構帳戶之存
      摺、印章、金融卡及可語音查詢個人存款帳戶之密碼者，
      目的及手段詭異，應有持帳戶等相關物件，供己恐嚇他人
      錢財或詐騙之意圖，亦知悉提供帳戶之存摺、提款卡供他
      人使用，具有幫助掩飾或藏匿他人犯罪所得財物之可能性
      ，竟仍基於縱若不詳姓名年籍之「羅先生」成年男子利用
      其所提供之帳戶持以恐嚇取財、詐欺取財亦不違反其本意
      之幫助犯罪意思，於95年6 月1 日下午1 時許，在新竹市
      ○○路新竹高工附近，將自身所申請使用之新竹國際商業
      新竹分行（帳號：000-00000000000 號，下稱新竹商銀）
      及中國信託商業銀行新竹分行（帳號：00000-000000-0
      號，下稱中國信託銀行）之存摺、印章、密碼及提款卡等
      物，以每本4,000 元至5,000 元之代價，售予「羅先生」
      ，而供恐嚇、詐騙集團人士使用。嗣由「羅先生」等姓名
      年籍人數均不詳者組成之恐嚇、詐欺犯罪集團，出於為自
      己不法所有目的的連續犯罪意思，分別為下列行為：
  １、於95年6 月5 日下午1 時許，由不詳人士於電腦網路上張
      貼有標購筆記型電腦之訊息，王鈺如誤以為真致陷於錯誤
      ，於該網路上標得筆記型電腦1 台，並撥打電話與對方聯
      絡，依照該自稱為「郭木生」之由「羅先生」等所屬詐欺
      集團不詳成年男子之指示，於翌日下午1 時30分許匯款21
      ,900 元 至上開乙○○之新竹商銀帳戶內，然該「郭木生
      」卻遲遲未予回覆交付電腦，且所使用之電話也暫停使用
      後，王鈺如始知受騙，乃報警查獲上情。
  ２、於95年6 月5 日晚上10時許，張勝蓬於電腦綱路聊天室上
      與上開由「羅先生」等所屬詐欺集團自稱「林琪靜」之成
      年女子聊天，該女子訛以交友之名義稱願與張勝蓬交住，
      但須為徵信動作查驗其銀行帳戶，請其至便利商店提款機
      確認，使張勝蓬陷於錯誤，乃依指示於95年6 月6 日零時
      12分許分別匯款合計129,000 元至上開乙○○中國信託銀
      行帳戶內，款項隨即遭詐騙集團成員提領一空，嗣經張勝
      蓬發覺有異而向警方報案，始查悉上情。
  ３、於95年6 月8 日下午1 時50分許，上開「羅先生」等所屬
      詐欺集團內不詳人士，撥打電話予黃清金，誆稱黃之兒子
      在其手上，且告知黃清金「兒子在我手上，要馬上匯款才
      會放人」等語，對黃清金施以詐術，黃清金因一時心急，
      不疑有他，致陷於兒子確在他人手上之錯誤，乃至新光商
      業銀行自動櫃員機以轉帳匯款之方式，將14,000元匯入詐
      欺集團指定之上開乙○○新竹商銀帳戶內，黃清金匯完款
      後，不詳人士復要黃清金匯款至其他指定帳號，黃清金發
      覺有異始知受騙，而由其妻李明珠報警始知上情。
三、處罰條文：
    刑法第2 條第1 項前段、第216 條、第210 條、第339 條第
    1 項、第336 條第2 項、第219 條、修正前刑法第55條、第
    56條。
四、附記事項：
    被告乙○○於犯罪事實（一）部分所詐得及侵占所得之款項
    均業已返還海爾公司及金鈴鹿汽車生活館等情，有和解書各
    1 紙分別附於臺灣高雄地方法院檢察署94年度偵字第2957號
    偵查卷宗第17頁及臺灣新竹地方法院檢察署95年度偵字第
    1384 號 偵查卷宗第25頁可證；於犯罪事實（二）部分被害
    人王鈺如、張勝蓬及黃清金所遭詐欺之款項，亦均經被告乙
    ○○將款項償付予上開被害人等情，亦有和解書3 紙附於本
    院卷宗可按。
五、協商判決除有刑事訴訟法第455 條之4 第1 項第1 款於本訊
    問程序終結前，被告撤銷協商合意或檢察官撤回協商聲請者
    ；第2 款被告協商之意思非出於自由意志者；第4 款被告所
    犯之罪非第455 條之2 第1 項所定得以協商判決者；第6 款
    被告有其他較重之裁判上一罪之犯罪事實者；第7 款法院認
    應諭知免刑或免訴、不受理者情形之一，及違反同條第2 項
    「法院應於協商合意範圍內為判決；法院為協商判決所科之
    刑，以宣告緩刑或2 年以下有期徒刑、拘役或罰金為限」之
    規定者外，檢察官與被告均不得上訴。
六、如有前項得上訴之情形，得自收受宣示判決筆錄送達之日起
    10日內，向本院提出上訴書狀，上訴於第二審法院。
中　　華　　民　　國　　96　　年　　4 　　月　　13　　日
                  刑事第四庭書  記  官  鄧雪怡
                            審判長法官  馮俊郎
以上正本證明與原本無異。
中　　華　　民　　國　　96　　年　　4 　　月　　13　　日
                            書  記  官  鄧雪怡
附錄本案處罰實體法條全文：
＊刑法第210 條：
  偽造、變造私文書，足以生損害於公眾或他人者，處5 年以下
  有期徒刑。
＊刑法第216 條：
  行使第210 條至第215 條之文書者，依偽造、變造文書或登載
  不實事項或使登載不實事項之規定處斷。
＊刑法第339條第1 項：
  意圖為自己或第三人不法之所有，以詐術使人將本人或第三人
  之物交付者，處5 年以下有期徒刑、拘役或科或併科1,000 元
  以下罰金。
＊刑法第336 條第2 項：
  對於業務上所持有之物，犯前條第1 項之罪者，處6 月以上5
  年以下有期徒刑，得併科3,000 元以下罰金。
【刑法第335 條第1 項：
  意圖為自己或第三人不法之所有，而侵占自己持有他人之物者
  ，處5 年以下有期徒刑、拘役或科或併科1,000 元以下罰金。
  】
附表一：
   ┌────┬──────┬───┬───┬───┬───┬───┬───┬───┐
   │客戶名稱│ 偽造之署押 │ 4月  │ 5月  │ 6月  │ 7月  │ 8月  │ 9月  │ 10月 │
   ├────┼──────┼───┼───┼───┼───┼───┼───┼───┤
   │ 永新   │ 金龍5 枚   │31,500│55,000│      │      │      │      │      │
   ├────┼──────┼───┼───┼───┼───┼───┼───┼───┤
   │ 祥豐   │ 曾3 枚、曾 │      │15,500│30,000│14,000│      │      │      │
   │        │ 忠林1 枚   │      │      │      │      │      │      │      │
   ├────┼──────┼───┼───┼───┼───┼───┼───┼───┤
   │ 駿輝   │ 陳君豪6 枚 │      │47,500│      │30,000│19,100│      │      │
   ├────┼──────┼───┼───┼───┼───┼───┼───┼───┤
   │ 橋英   │ 李育華1 枚 │      │      │12,600│      │      │      │      │
   ├────┼──────┼───┼───┼───┼───┼───┼───┼───┤
   │ 力捷   │ 洪百祥6 枚 │      │      │      │49,500│103000│17,500│      │
   │        │ 、洪5 枚   │      │      │      │      │      │      │      │
   ├────┼──────┼───┼───┼───┼───┼───┼───┼───┤
   │ 金輪   │ 郭1 枚     │      │      │      │15,500│      │      │      │
   ├────┼──────┼───┼───┼───┼───┼───┼───┼───┤
   │ 鼎昌   │ 坤2 枚     │      │      │      │      │29,000│      │      │
   ├────┼──────┼───┼───┼───┼───┼───┼───┼───┤
   │ 立祥   │ 緯銘4 枚、 │      │      │      │      │49,650│83,600│      │
   │        │ 建群1 枚   │      │      │      │      │      │      │      │
   ├────┼──────┼───┼───┼───┼───┼───┼───┼───┤
   │ 東大   │ 陳君豪3 枚 │      │      │      │      │      │31,000│59,500│
   ├────┼──────┼───┼───┼───┼───┼───┼───┼───┤
   │ 翔躍   │ 曾增強1 枚 │      │      │      │      │      │16,000│5,850 │
   ├────┼──────┼───┼───┼───┼───┼───┼───┼───┤
   │ 宏佳   │ 林1 枚     │      │      │      │      │      │14,000│      │
   ├────┼──────┴───┴───┴───┴───┴───┴───┴───┤
   │ 總計   │ 共729,300元                                                        │
   └────┴──────────────────────────────────┘
附表二：
   ┌────┬───┬───┬───┬───┐
   │客戶名稱│5 月  │6 月  │7 月  │8 月  │
   ├────┼───┼───┼───┼───┤
   │仕 捷   │18,500│18,250│58,300│30,000│
   ├────┼───┼───┼───┼───┤
   │東 銘   │      │17,400│16,000│      │
   ├────┼───┼───┼───┼───┤
   │永 新   │      │16,000│      │      │
   ├────┼───┼───┼───┼───┤
   │東 大   │      │      │      │ 7,500│
   ├────┼───┴───┴───┴───┤
   │ 總計   │共181,950元                   │
   └────┴───────────────┘
附表三：
侵占案物品清冊：
 編號  名稱                   單位  數量  價額（新臺幣）
 1     BUDDYCLUB              支    4     56,000元
 2     BUDDYCLUB              支    4     52,000元
 3     HKS SQV 洩壓閥         個    1     1,500元
 4     BUDDYCLUB 機油蓋       個    1     950元
 5     JURID 5W/50 機油       瓶    2     2,600元
 6     MOTUL 無限級機油       瓶    4     2,800元
 7     WISH 拉桿              支    1     3,500元
 8     WRC HID H7             組    1     11,000元
 9     MUGEN 水龜             個    1     2,300元
 10    MUGEN 風扇開關         個    1     1,600元
 11    PHILIPS 4200K HID H4   組    1     21,000元
 12    MAZDA3 CB 集氣罩       組    1     6,500元
                                          總計170,750元
